最高法院刑事裁定　　　　　　　　　　 111年度台抗字第84號
抗　告　人　楊信傑



上列抗告人因違反槍砲彈藥刀械管制條例等罪案件，不服臺灣高
等法院中華民國110年12月15日定應執行刑之裁定（110年度聲字
第4635號），提起抗告，本院裁定如下：
    主  文
抗告駁回。
    理  由
一、本件原裁定以抗告人楊信傑因犯如原裁定附表（下稱附表）
    編號1 至15所示等罪，均經分別確定在案，合於刑法第50條
    第1項之情形，茲檢察官依抗告人之請求，就附表編號1至15
    所示之刑，聲請定其應執行之刑，並無不合，爰合併定其應
    執行有期徒刑11年，併科罰金新臺幣（下同）14萬元，復諭
    知罰金如易服勞役，以1,000元折算1日。經核於法尚無違誤
    。
二、抗告意旨略以：如附表所示之15罪，大部分為違反毒品危害
    防制條例、槍砲彈藥刀械管制條例及竊盜罪，同質性較高，
    自應酌定較低之執行刑，原審所定之執行刑過重，不符公平
    及比例原則，且已超出定執行刑之外部界限云云。
三、經查，抗告人所犯如附表所示之罪有竊盜、肇事逃逸、傷害
    、非法持有具殺傷力之槍枝、非法持有具殺傷力之子彈、非
    法持有刀械、持有第二級毒品等，犯罪類型並非全然相同。
    如附表所示之15罪中，所處徒刑及罰金最重者為有期徒刑 4
    年；併科罰金10萬元（即附表編號14），該15罪之刑期合計
    為有期徒刑13年4 月，併科罰金之總額為18萬元，原審合併
    定其應執行有期徒刑11年，併科罰金14萬元，並未逾越刑法
    第51條第5款、第7款所規定之外部界限。又附表編號1至2所
    示之罪，曾定應執行有期徒刑1年（臺灣新北地方法院108年
    度聲字第4686號裁定），附表編號4至5所示之罪，曾定應執
    行有期徒刑8月（臺灣桃園地方法院109年度審易字第399 號
    判決），附表編號8 至12所示之罪、附表編號13至15所示之
    罪，曾分別定應執行有期徒刑1年4月、7 年，併科罰金12萬
    元（臺灣高等法院109 年度上訴字第3116號判決），與附表
    編號3、6、7所示之刑度，合計為有期徒刑11年3月，併科罰
    金15萬元，原審所定之執行刑已予抗告人適度的刑罰折扣，
    符合法律授予裁量權之目的，亦未逾越上開內部界限，或顯
    然過重，違反比例、公平原則及刑法規定數罪合併定執行刑
    之立法旨趣，自不得任意指為違法。抗告意旨任憑己見，以
    其所犯之罪同質性較高，指摘原審所定之執行刑過重，不符
    公平及比例原則，且已超出定執行刑之外部界限云云，顯係
    對於原審定執行刑裁量權之適法行使，任意指摘，其抗告為
    無理由，應予駁回。
據上論結，應依刑事訴訟法第412條，裁定如主文。 
中    華    民    國   111    年    1     月    12    日
                  刑事第六庭審判長法  官  許  錦  印  
                                  法  官  何  信  慶  
                                  法  官  朱  瑞  娟  
                                  法  官  高  玉  舜  
                                  法  官  劉  興  浪  
本件正本證明與原本無異
                                  書記官
中    華    民    國   111    年    1     月    17    日